【裁判字號】    99,抗,1376
【裁判日期】    991122
【裁判案由】    聲請定其應執行刑
【裁判全文】
臺灣高等法院刑事裁定                  99年度抗字第1376號
抗  告  人  臺灣桃園地方法院檢察署檢察官
受  刑  人  甲○○
上列抗告人因受刑人違反毒品危害防制條例案件，不服臺灣桃園
地方法院民國99年10月25日定其應執行刑之裁定（99年度聲字第
4159號），提起抗告，本院裁定如下：
    主  文
抗告駁回。
    理  由
一、原裁定意旨略以：受刑人甲○○因施用毒品案件等三罪（如
    附表所示之罪），經臺灣桃園地方法院（下稱桃園地院）判
    處罪刑確定在案，有被告前案紀錄表1份及刑事判決書3份在
    卷可稽，茲檢察官聲請定其應執行之刑，原審經審核認聲請
    為正當，乃裁定定其應執行之刑如原裁定主文所示。
二、抗告意旨略以：本件附表編號1至3之罪，經桃園地院以99年
    度壢簡字第383號、99年度壢簡字第624號、99年度審易字第
    1119號分別判處有期徒刑4月、5月、5月確定，是原審裁定
    上開3罪應在刑期中最長5月以上，各刑合併刑期14月以下，
    而定其應執行刑為有期徒刑10月，顯然罔顧其中1罪有期徒
    刑4月之罪未予評價，是原審裁定所定之執行刑，顯有違誤
    云云。
三、按裁判確定前犯數罪者，併合處罰之，有二裁判以上者，依
    刑法第51條規定，定其應執行之刑，同法第50條、第53條分
    別定有明文。再法院就自由裁量權之行使，除不得逾越法律
    所規定範圍之外部性界限外，應受比例原則、公平正義原則
    之規範，謹守法律秩序之理念，體察法律之規範目的，使其
    結果實質正當，合於裁量之內部性界限，俾與立法本旨相契
    合。刑法第51條第5款規定數罪併罰，宣告多數有期徒刑者
    ，應於各刑中之最長期以上，各刑合併之刑期以下，定其應
    執行之刑期，但不得逾30年，其就數罪併罰，固非採併科主
    義，而係採限制加重主義，就俱發各罪中，以最重之宣告刑
    為基礎，由法院參酌他罪之宣告刑，裁量加重定之，且不得
    逾法定之30年最高限制，此即外部性界限。法院為裁判時，
    二者均不得有所踰越。在數罪併罰，有二裁判以上，定其應
    執行之刑時，固屬於法院自由裁量之事項，然仍應受前揭外
    部性界限及內部性界限之拘束。（最高法院94年度台非字第
    233號判決、96年度台上字第7582號判決、97年度台上字第
    2017號判決參照）又關於刑之量定，係實體法上賦予法院得
    為自由裁量之事項，倘其未有逾越法律所規定之範圍，或濫
    用其權限，即不得任意指摘為違法。且在同一犯罪事實與情
    節，如別無其他加重或減輕之原因，下級審量定之刑，亦無
    過重或失輕之不當情形，則上級審法院對下級審法院之職權
    行使，原則上應予尊重。（最高法院75年度台上字第7033號
    判例意旨，及85年度台上字第2446號判決意旨可資參照）查
    本件受刑人甲○○先後犯有原裁定附表所示之違反毒品危害
    防制條例等3罪，經桃園地院分別判處罪刑確定在案，臺灣
    桃園地方法院檢察署檢察官因而向原審法院聲請定其應執行
    刑，經原審法院審核認聲請為正當，依上揭法律規定，定其
    應執行有期徒刑10月，係在各刑中最長期有期徒刑5月以上
    ，各刑合併刑期1年2月以下，符合刑法第51條第5款所規定
    之外部界限，復未逾自由裁量之內部界限，揆諸前揭說明，
    並無違誤。綜上，原審裁定本件受刑人應執行刑有期徒刑10
    月，合於上開外部性界限，亦未逾越上開內部性界限，是原
    審所為定其應執行刑之裁定，於法並無不合，抗告意旨以前
    詞指摘原裁定不當，為無理由，應予駁回。
四、據上論斷，應依刑事訴訟法第412條，裁定如主文。
中    華    民    國    99    年    11    月    22    日
                  刑事第十一庭  審判長法  官  許宗和
                                      法  官  林海祥
                                      法  官  潘進柳
以上正本證明與原本無異。
不得抗告。
                                      書記官  任正人
中    華    民    國    99    年    11    月    22    日

司法院資訊處製作；財團法人民間司法改革基金會備份。
